【裁判字號】    92,訴,1173
【裁判日期】    921029
【裁判案由】    毒品危害防制條例
【裁判全文】
臺灣彰化地方法院刑事判決                        九十二年度訴字第一一七三號
    公  訴  人  臺灣彰化地方法院檢察署檢察官
    被      告  甲○○○
右列被告因違反毒品危害防制條例案件，經檢察官提起公訴（九十二年度毒偵字第二
０八九號），本院判決如左：
        主  文
甲○○○施用第一級毒品，累犯，處有期徒刑壹年貳月。
        事  實
一、甲○○○曾於民國八十三年六月間因違反肅清煙毒條例等案件，經台灣高等法院
    台中分院於八十四年二月十六日判處應執行有期徒刑三年四月確定；又於八十四
    年十月二十三日因違反麻醉藥品管理條例案件，經本院於八十五年六月二十九日
    判處有期徒刑六月確定，前開二罪合併執行後，於八十六年三月二十五日假釋出
    獄，假釋縮刑期間至八十八年八月九日屆滿，未經撤銷，視為執行完畢。又於八
    十八年八月間因施用毒品案件，經本院於八十八年八月十八日，以八十八年度毒
    聲字第三四七二號裁定送勒戒處所觀察、勒戒後，認有繼續施用毒品之傾向，再
    經本院以八十八年度毒聲字第四六一一號裁定令入戒治處所施以強制戒治，再以
    本院八十九年度毒聲字第一八八二號裁定停止戒治所餘期間付保護管束，又以本
    院八十九年度毒聲字第四七九四號裁定撤銷停止戒治令入戒治處所強制戒治，而
    戒治期滿，由台灣彰化地方法院檢察署檢察官於九十一年二月五日，以九十年度
    戒毒偵字第一七七三號、第一七七四號、第一七七五號、第一七七六號為不起訴
    處分確定。仍不知悔改，復基於施用第一級毒品之犯意，於九十二年四月十一日
    一時八分採尿前一百二十小時內之某時，在不詳處所，以不詳方法，施用海洛因
    一次。嗣於九十二年四月十一日一時八分許，至彰化縣警察局彰化分局，因列管
    毒品人口接受採尿檢驗，結果呈鴉片類陽性反應，始悉上情。
二、案經彰化縣警察局彰化分局報請台灣彰化地方法院檢察署檢察官偵查起訴。
        理  由
一、訊據被告甲○○○矢口認有前揭犯行，辯稱：伊並未施用第一級毒品海洛因，其
    所採之尿液可能被包裝錯誤而驗錯云云。惟查：（一）被告於九十二年四月十一
    日一時八分許，因列管毒品人口至彰化縣警察局彰化分局接受採尿送請詮昕科技
    股份有限公司檢驗結果，呈鴉片類陽性反應（嗎啡及可待因均呈陽性），有詮昕
    科技股份有限公司九十二年四月二十三日報告編號00000000號濫用藥物
    尿液檢驗報告一紙在卷可稽，且被告就前開檢驗成績書之結果於本院審理時，並
    表示無意見，有本院九十二年十月十五日審理筆錄附卷可按。（二）按初次吸食
    或施打煙毒及麻醉藥品者，經人體代謝作用於八小時之內，即有約百分之八十之
    量排出，二十四小時之後，續有約剩餘之百分之九十再排出，七十二小時之後仍
    有殘餘微量排出，吸食或施打者個人體質不同，其排出時間亦會有所差異，尤其
    成癮者（抗藥性強）其於吸食後一百二十小時內所採之尿液，配合具公信力之儀
    器（如氣相質譜儀）仍可被檢測出。又海洛因係由嗎啡經化學合成之半人工合成
    品，其藥（毒）性格倍於嗎啡，其施打或吸食後人體代謝作用而分解成藥（毒）
    性較低之嗎啡，而於尿液中被檢測出，故吸食或施打海洛因或嗎啡在尿液中均以
    嗎啡形態被檢測出，有憲兵司令部八十年三月二十五日（80）鑑驗字第０九九九
    函各一紙在卷可參。（三）證人即尿液採樣警員邱倉義到院證稱：伊是彰化縣警
    察局彰化分局刑事組採尿室巡佐，被告之尿液係伊所採樣，採尿過程是先確認列
    管人員無誤後，再由列管人員自行到採尿室自行採尿，再由他們自己封瓶，因為
    被告是經多次通知未到，所以當天只有她一個人到場採尿，且伊等有電腦紀錄，
    所以不可能會有錯誤；當天只有被告一人採尿，採尿完畢後就由被告自行將瓶子
    的封口簽封，而編號是事先填好在封條上，由被告自行將該封條按指印後再封起
    來，伊再將之列入電腦紀錄，集中保管送驗，所以不可能送錯尿液檢驗等語明確
    。被告就證人所為之證述及採尿程序並表示無意見，並有被告之警訊筆錄及列管
    毒品人口尿液採集送驗紀錄表等在卷可憑。是證人邱倉義已依法定程序取樣、封
    存，且採尿時為凌晨一時八分許，並無他人同時採尿，顯不可能會與他人所採之
    尿液含混而有所錯誤，則證人所稱不可能將被告之尿液送驗錯誤，應無疑義。（
    四）綜上所述，被告於查獲後所採樣之尿液，經檢驗既含鴉片類陽性反應（嗎啡
    及可待因均呈陽性），則被告確有於尿液採樣前之一百二十小時內之某時，非法
    施用第一級毒品海洛因一次，應可認定，被告前開所辯，無非係事後卸責之詞，
    要無可採。
二、又被告曾於八十八年八月間因施用毒品案件，經本院於八十八年八月十八日，以
    八十八年度毒聲字第三四七二號裁定送勒戒處所觀察、勒戒後，認有繼續施用毒
    品之傾向，再經本院以八十八年度毒聲字第四六一一號裁定令入戒治處所施以強
    制戒治，再以本院八十九年度毒聲字第一八八二號裁定停止戒治所餘期間付保護
    管束，另以本院八十九年度毒聲字第四七九四號裁定撤銷停止戒治令入戒治處所
    強制戒治，而戒治期滿，由台灣彰化地方法院檢察署檢察官於九十一年二月五日
    ，以九十年度戒毒偵字第一七七三號、第一七七四號、第一七七五號、第一七七
    六號為不起訴處分確定等情，有台灣高等法院被告全國前案紀錄表及臺灣彰化地
    方法院檢察署刑案資料查註紀錄表、不起訴處分書等資料在卷足憑，顯係於前案
    施用毒品經強制戒治期滿，由檢察官為不起訴處分後，五年內再犯本件施用毒品
    罪，應予依法論科。
三、核被告所為，係犯毒品危害防制條例第十條第一項之施用第一級毒品罪。被告持
    有第一級毒品之低度行為應為其施用之高度行為吸收，不另論罪，並予敘明。又
    被告曾於八十三年六月間因違反肅清煙毒條例等案件，經台灣高等法院台中分院
    於八十四年二月十六日判處應執行有期徒刑三年四月確定；又於八十四年十月二
    十三日因違反麻醉藥品管理條例案件，經本院於八十五年六月二十九日判處有期
    徒刑六月確定，前開二罪合併執行後，於八十六年三月二十五日假釋出獄，假釋
    縮刑期間至八十八年八月九日屆滿，未經撤銷，視為執行完畢，有臺灣高等法院
    被告全國前案紀錄表及臺灣彰化地方法院檢察署刑案資料查註紀錄表等各一份在
    卷可按，其於有期徒刑執行完畢後，五年內再犯有期徒刑以上之本罪，為累犯，
    應依刑法第四十七條之規定加重其刑。爰審酌被告犯罪次數、施用之期間、動機
    、目的、方法、不知珍惜身體，犯罪所生危害，及犯後乃否認犯行之態度等一切
    情狀，量處如主文所示之刑，以示懲處。
據上論斷，應依刑事訴訟法第二百九十九條第一項前段，毒品危害防制條例第十條第
一項，刑法第十一條前段、第四十七條，判決如主文。
本案經檢察官黃玉琪到庭執行職務。
中      華      民      國      九十二      年      十    月    二十九  日
                                臺灣彰化地方法院刑事第一庭
                                      審判長法官  葉  榮  郎
                                      法      官  洪  志  賢
                                      法      官  陳  秋  錦
右正本證明與原本無異。
如不服本判決，應於判決送達後十日內，向本院提出上訴狀（須附繕本）。
                                      法院書記官  于  淑  真
中      華      民      國      九十二      年      十    月    二十九  日
毒品危害防制條例第十條
施用第一級毒品者，處六月以上五年以下有期徒刑。
施用第二級毒品者，處三年以下有期徒刑。


司法院資訊處製作；財團法人民間司法改革基金會備份。
